---
title: "État d’avancement (22 février 2023)"
toc: false
---

Nous avons une structure qui nous permet de voir les étapes du jeu vidéo, les connaissances ou les compétences en jeu et comment les décliner à travers des mécanismes de jeu.
Pour ce faire, nous avons élaboré : 
-	Une carte des connaissances et compétences en science des matériaux (modélisation du domaine disciplinaire)
-	Une sélection des connaissances et compétences prioritaies à transférer dans le jeu (événements d’apprentissages)
-	Une liste des mécanismes d’apprentissage constituant le cœur pédaogique
-	Un game design avec identification des personnages, objets, interactions.

## Partie « modélisation du domaine disciplinaire »

```{r echo=FALSE, fig.width= 2}
library(DiagrammeR)

mermaid("
graph LR;

A(Choisir un matériau adapté à la situation)
B[Matériaux]
C[Situation]
D[Expérimenter]

A --> B
A --> C
A --> D

E{propriétés env. 20}
F{microstructures et défauts}
H{fonctions}
I{contraintes}
K{usage des outils}
L{documenter les choix et observations avec un cahier de labo}
M{planifier l'expérience selon la thématique}

P1(ressources accessibles)
P2(outils accessibles)
I3(coût)

N(proposer et argumenter)

O(objectifs)

P(A disposition)

F1(loi de comportement)

Q(expérience type pas propriété)

R(référentiels des erreurs a priori)
S(variables didactiques / Level design)
S1(nombre de fonctions)
S2(Nombre de propriétés)
S3(Ajout de l'expérimentation)

J --> J1(top 10)

N --> N1(analyser)
N --> N2(classer)
N --> N3(grapher)
N --> N4(gérer l'incertitude)
N --> N5(lister les échantillons)
N --> N6(documenter les essais)
N --> N7(juger)

F --> F1

B --> E
B --> F
B --> G

C --> H
H --> I

D --> K
D --> L
D --> M

I --> I3

C --> N
C --> P

H --> O

P --> P1
P --> P2

D --> Q

S --> S1
S --> S2
S --> S3

K --> K1{lister le top 10}
")


```





## Partie « modalités d’apprentissage »

```{r echo=FALSE, fig.width= 2}
library(DiagrammeR)

mermaid("

graph LR; 

A(explorer le savoir)

A --> A1(document)
A --> A2(personne de référence)

B(expérimenter)

B --> B1(un outil)
B1(un outil) --> B11(avec feedback)
B11 --> B1


C(exercises)

C --> C1(démontrer les connaissances ou compétences)

D(méta-réfléchir)

D --> D1(journal de bord)
D --> D2(questions ponctuelles)

E(débattre)

E --> E1(inviter à contacter son prof)

F(Observer)
F --> F1(savoir en action ou phénomène)
")

```



## Partie « Game design »

```{r echo=FALSE, fig.height=10}

mermaid("
graph TD;

C{Indice, but du jeu}

C --> C1(Jauge de paisibilité perçue)
C --> C2(Indice de développement technique)
C2 --> C21(Badges)

A{Personnages}

A --> A1(Benja)
A --> A2(Savants)
A2 --> A21(Personnages historiques)
A2 --> A22(Autres personnages)
A22 --> A221(personnage fantasque)
A22 --> A222(Personnage sage)

A1 --> A11(Superpouvoirs)
A11 --> |actif dans le labo|A111(super vue)
A1 --> A12(Elue)
A12 --> |car elle est née avec|A11

B{Objets}

B --> B1(Matériaux)
B --> B2(Outils)

B1 --> B11(Lingots)
B1 --> B12(choses à recycler)

B2 --> B21(machines)

B21 --> B211(balance)
B21 --> B212(thermomètre)

B2 --> B22(cahier de labo)
B22 --> B221(poput invitant à prendre des notes à des moments opportuns)
B22 --> B222(notes perso)
B222 --> B2221(Prévoir des souvenirs que l'on peut remobiliser)
B22 --> |peut s'aider avec|A2
B22 --> B223(diagramme matériau / propriétés)
B22 --> B224(...et tous les savoirs / connaissances identifiées)

B22 -->|va permettre d'optimiser les| E

B12 -->|pour en extraire les|B11

D{Ressources savoirs}

D --> D1(hologramme)
D --> D2(vidéo)
D --> D3(livre)
D --> D4(rêve)
D --> D5(interface IA)
D --> A21
D --> A22

E{Quête, missions}

E --> E1(nombre d'action limitées)
E1 -->|sinon on réduit|C1

C21 -->|en lien avec|E

E --> E2(répondre à des demandes de PNJ)

E --> E3(une demande est liée à un nombre de jours pour la réaliser)

E3 -->|quand la mission est réussie, elle nourrit|B22

F{Mouvements, interactions}

F --> F1(déplacer)
F --> F2(lent / vite)
F --> F3(interagir avec des machines)
F --> F4(interagir avec des PNJ)
")


```
